【裁判字號】    97,訴,901
【裁判日期】    970715
【裁判案由】    毒品危害防制條例
【裁判全文】
臺灣基隆地方法院刑事判決        97年度訴字第901號
公  訴  人  臺灣基隆地方法院檢察署檢察官
被      告  甲○○
上列被告因毒品危害防制條例案件，經檢察官提起公訴（97年度
毒偵字第1287號），並經本院合議庭裁定由受命法官獨任進行簡
式審判程序，判決如下：
    主      文
甲○○施用第一級毒品，累犯，處有期徒刑捌月。
    事實及理由
一、本件犯罪事實應補充：「甲○○於民國97年3月27日上午8時
    許，在基隆市○○區○○路19 巷24之3號住處內（起訴書誤
    載於97年3月27日21時13分許為警採尿前回溯24 及96小時內
    之某時許，在不詳處所，此部分業據蒞庭檢察官當庭更正）
    ，將第一、二級毒品海洛因、安非他命及甲基安非他命混合
    置於鋁箔紙內下方以打火機燒烤產生煙霧吸用之方式，施用
    第一、二級毒品海洛因、安非他命及甲基安非他命。」、證
    據應補充：「被告於本院準備程序及審判程序之自白」、應
    適用之法條應補充：「被告持有第一、二級毒品海洛因、安
    非他命及甲基安非他命係供施用，其持有之低度行為均為施
    用之高度行為所吸收，均不另論罪。被告以一施用行為，同
    時施用第一、二級毒品海洛因、安非他命及甲基安非他命，
    為想像競合犯，應從一重之施用第一級毒品罪論處，起訴書
    誤認係數罪併罰尚有誤會，附此說明。」外，餘均引用如附
    件檢察官起訴書之記載。
二、據上論斷，應依刑事訴訟法第273 條之1第1項、第284條之1
    、第299條第1項前段、第310條之2、第454條第2項，毒品危
    害防制條例第10條第1項、第23條第2項，刑法第11條前段、
    第47條第1項、第55條，判決如主文。
本案經檢察官乙○○到庭執行職務。
中    華    民    國    97    年    7    月    15   日
                  刑事第四庭法  官    何怡穎
以上正本證明與原本無異。
對於本件判決如有不服，應於收受送達後10日內，向本院提出上
訴書狀，上訴於臺灣高等法院，並按他造當事人之人數附具繕本
。
中    華    民    國    97    年    7    月    15   日
                            書記官    鄭梅君
附錄本案論罪科刑法條：
毒品危害防制條例第10條
施用第一級毒品者，處 6 月以上 5 年以下有期徒刑。
施用第二級毒品者，處 3 年以下有期徒刑。
附件：
臺灣基隆地方法院檢察署檢察官起訴書
                                    97年度毒偵字第1287號
    被      告  甲○○  男  48歲（民國○○年○月○○日生）
                        住基隆市○○區○○路19巷24之3號
                        國民身分證統一編號：Ｚ000000000號
上列被告因違反毒品危害防制條例案件，業經偵查終結，認應提
起公訴，茲敘述犯罪事實及證據並所犯法條如下：
        犯罪事實
一、甲○○前因施用毒品案件，經觀察、勒戒後，認無繼續施用
    毒品之傾向，於民國88年5月14日執行完畢釋放 ，並由本署
    檢察官以88年度偵字第2842號為不起訴處分確定；復因施用
    毒品案件，經觀察、勒戒後，認有繼續施用毒品之傾向，由
    本署檢察官聲請簡易判決處刑及強制戒治，於90年6月4日停
    止戒治付保護管束，於90年11月26日強制戒治期滿執行完畢
    ， 並經臺灣基隆地方法院以90年度基簡字第1號判決判處有
    期徒刑6月確定；又因施用毒品案件 ，經臺灣基隆地方法院
    以89年度訴字第819號判決判處有期徒刑7月確定，再與前案
    合併定應執行有期徒刑1年確定 ；復因施用毒品案件，經臺
    灣基隆地方法院以90年度訴字第 738號判決判處應執行有期
    徒刑1年8月確定，上開案件接續執行，於93年3月2日縮短刑
    期假釋出監，並於93年9月27日保護管束期滿執行完畢 ；再
    因施用毒品案件，經臺灣高等法院以94年度上訴字第2668號
    判決判處應執行有期徒刑1年2月確定；又因施用毒品案件，
    經臺灣基隆地方法院以95年度訴字第 493號判決判處應執行
    有期徒刑10月 ，上開2案接續執行，後案並經減刑為有期徒
    刑5 月，於96年9月3日徒刑易科罰金執行完畢。詎其仍未戒
    除毒癮，復基於施用第一毒品海洛因及第二級毒品安非他命
    之犯意 ，於97年3月27日21時13分許為警採尿前回溯24及96
    小時內之某時許，在不詳處所，施用毒品海洛因及毒品安非
    他命，嗣為警於同年月日20時20分許，在基隆市○○路28巷
    內臨檢查獲，經警採其尿液送驗結果，其尿液中係呈鴉片類
    之嗎啡、可待因陽性反應及安非他類之安非他命及甲基安非
    他命之陽性反應後，始查獲上情。
二、案經隆市警察局第一分局報告偵辦。
        證據並所犯法條
一、被告甲○○經傳未到 ，其於警詢中僅坦承於97年3月25日某
    時許施用第一級毒品海洛因犯行，餘均否認。惟查，其於97
    年3月27日21時13分某時許所採尿液送驗結果 ，呈安非他命
    類之安非他命及甲基安非他命及鴉片類之嗎啡及可待因陽性
    反應 ，有台灣檢驗科技股份有限公司於97年4月21日出具之
    濫用藥物檢驗報告1紙附卷可稽 ，此外，復有被告全國刑案
    查註紀錄表1份在卷為憑，被告犯嫌堪以認定。
二、核被告甲○○所為，係犯毒品危害防制條例第10條第1、2項
    之施用第一、二級毒品罪嫌 。其所犯上開2罪，因犯意各別
    ，行為分殊，請予分論併罰。又被告曾受有期徒刑執行完畢
    ，有本署刑案資料查註紀錄表在卷可參 ，其於5年內故意再
    犯本件有期徒刑以上之罪，為累犯 ，請依刑法第47條第1項
    規定加重其刑。
三、依毒品危害防制條例第23條第2項、刑事訴訟法第251條第1
    項提起公訴。
     此  致
臺灣基隆地方法院
中    華    民    國    97    年    6     月    4     日
                              檢察官  王  秀  慧
本件正本證明與原本無異
中    華    民    國    97    年    6     月    9     日
                              書記官  鍾  惠  娟
附錄所犯法條：
毒品危害防制條例第10條第1、2項
施用第一級毒品者，處 6 月以上 5 年以下有期徒刑。
施用第二級毒品者，處 3 年以下有期徒刑。


司法院資訊處製作；財團法人民間司法改革基金會備份。
